

MARCOS GONZALEZ

Full Stack Developer

□ marcos941216@gmail.com

+1 849-218-1994

n linkedin.com/in/marcosxdeveloper

y twitter.com/marcosgamedev

medium.com/marcosgamedev

RESUMEN DE LA CARRERA

Desarrollador de software con experiencia en tecnologías de desarrollo de Microsoft, capacidad para trabajar en equipo utilizando metodologías ágiles, conocimiento en desarrollo backend, desarrollo frontend, sistema de gestión de base de datos, servicios en la nube e integraciones de software con sistema CRM, sistema de gestión de incidentes, gráficos de datos, escáner de código, tableta de firmas, lectores de huellas dactilares, impresoras POS, etc.

EXPERIENCIA LABORAL

Desarrollador de software

Centro Nacional de Ciberseguridad

2020 - Presente

Entidad dedicada al desarrollo de la ciberseguridad, al fortalecimiento de la confianza digital del usuario dominicano y a la protección de la infraestructura critica y tecnológica del Estado dominicano.

Roles:

- Crear y actualizar sitios web y herramientas de ciberseguridad.
- Publicar sitios web y herramientas en servidores en la nube.
- Integrar herramientas con sistema CRM, sistema de gestión de incidentes, gráficos de datos, etc.

Tecnologías utilizadas:

 Laravel
 MySQL
 Inertia.js
 Tailwind CSS
 WordPress
 DigitalOcean
 Azure

 Power Platform
 Dynamics CRM
 Elastic Stack

Desarrollador de software

Wepsys

2019 - 2020

Equipo dedicado al desarrollo de software y soluciones a medida orientadas a lograr los objetivos estratégicos de cada cliente.

Roles:

- Crear y actualizar sitios web y aplicaciones móviles.
- Publicar sitios web y aplicaciones en servidores en la nube.
- Integrar aplicaciones con tableta de firmas, lectores de huellas dactilares, impresoras POS, etc.

Tecnologías utilizadas:

ASP.NET SQL Server Angular Ant Design Ionic Android Futronic Wacom

Desarrollador de software

Informatik Solutions Group

2017 - 2019

Proveedor de software independiente (ISV) con un enfoque especial en la implementación de software móvil, RFID, inalámbrico y de radio utilizando tecnología blockchain.

Roles:

- Crear y actualizar sitios web y aplicaciones descentralizadas.
- Publicar sitios web y aplicaciones en servidores en la nube.
- Integrar aplicaciones con escáner de código, lectores RFID, impresoras POS, etc.

Tecnologías utilizadas:

ASP.NET SQL Server Vue.js Vuetify MultiChain Azure Zebra Datalogic

HABILIDADES & HERRAMIENTAS

Frontend

Vue.js / Angular / Inertia.js

Vuetify / Ant Design / Tailwind CSS

Backend

ASP.NET / Laravel

SQL Server / MySQL

Otros

Git Bootstrap JQuery

Angular.js Cordova Ionic

Android Azure DigitalOcean

WordPress Power Platform

Dynamics CRM Elastic Stack

EDUCACIÓN

Ingeniería de Software

Instituto Tecnológico de Santo Domingo

2020 - Present

Tecnólogo en Software

Instituto Tecnológico de Las Américas

2016 - 2019

LENGUAJES

Español (Nativo)

Ingles (Intermedio)

INTERESES

Programación Ciencia de datos

DevOps

Diseño